

Geoffrey BIDI

Stage Développeur Back-end

Le monde du numérique me passionne depuis toujours et c'est une évidence pour moi d'en faire mon métier. Après plus de 6 ans dans la Qualité et la gestion des risques dans le secteur de la santé, je décide de me réorienter professionnellement.

Je me lance un nouveau défi en apprenant à coder.



06 80 95 24 72







EXPERIENCE PROFESSIONNELLES

DEVELOPPEUR WEB | WebForce3

2018 - présent

Réalisation d'un projet de fin de formation sous Symfony : création de la partie front-end, réalisation d'un back-office complet, intégration d'une API Travail en groupe de 4 personnes pendant 10 jours : brainstorming, gestion d'un projet, respect d'un cahier des charges ...)

2016 - 2018

RESPONSABLE QUALITE | Cliniques privées (78) - Groupe FINEVE

Conduite des Certifications HAS v2014 sur 2 établissements (Certifié niveau B), gestionnaire des risques (GDR), management de processus, formation des

professionnels à la qualité et aux risques ...

2012 - 2016

ASSISTANT QUALITE | Cliniques privées (78) - Groupe FINEVE

Participation aux Certifications HAS v2010, gestion documentaire, conduite des audits, gestion des événements indésirables ...

FORMATION

Développeur / Intégrateur web

WebForce3 - 18 Rue Geoffroy l'Asnier,

75004 Paris

2012

2018

Master Management de la Qualité

Université de Versailles - 55 Avenue de Paris,

78000 Versailles

2009

BTS Bio-analyse et contrôle

A.F.B.B - 9 bis rue Gérando, 75009 Paris

DIVERS

Langue : Anglais

Centres d'intérêt : Nouvelles technologies, sport

(basket-ball - 10 ans en club),

divertissements (serieTV, Jeux ...)

COMPETENCES

HTML5	••••••
CSS3 - Bootstrap	••••••
JavaScript - JQuery	•••••
Angular / Ionic	•••••
WordPress	••••••
SQL / BDD	••••••
PHP – POO	••••••
Symfony 4	••••••
AJAX	•••••
GitHub	••••••
IDE : VSC, PhpStorm	••••••